# 期末已背书未到期票据还原及披露

提问人：年 轻 的心 时间：2022-04-22 22:00:07
陈老师，请问截至期末企业将收到的已背书未到期的银行承兑汇票（承兑银行为信用等级较低的信用社）不终止确认，票据还原时，对方科目考虑其他流动负债还是应付账款？感谢陈老师。

回答人：chenyiwei
应当是其他流动负债。
因为已用票据结算了此前的债务，所以原先应付账款对应的债权债务关系已经结束。现在会计上确认的负债是金融资产转移不能终止确认的继续涉入负债，与原先的应付账款性质不同。